最高法院民事裁定                                八十六年度台上字第八一九號
    上 訴 人  乙○○
              甲○○
    被上訴人  丙○○
右當事人間請求返還房屋等事件，上訴人對於中華民國八十五年五月八日台灣高等法
院第二審判決（八十四年度上字第一六七一號），提起上訴，本院裁定如左：
    主  文
上訴駁回。
第三審訴訟費用由上訴人負擔。
    理  由
按對於第二審判決上訴，非以其違背法令為理由，不得為之。民事訴訟法第四百六十
七條定有明文。依同法第四百六十八條規定，判決不適用法規或適用不當者，為違背
法令。而判決有同法第四百六十九條所列各款情形之一者，為當然違背法令。是當事
人提起上訴，如依民事訴訟法第四百六十八條規定，以第二審判決有不適用法規或適
用法規不當為理由時，其上訴狀或理由書應有具體之指摘，並揭示該法規之條項或其
內容。若係成文法以外之法則，應揭示該法則之旨趣。倘為司法院解釋、或本院之判
例，則應揭示該判解之字號或其內容。如以民事訴訟法第四百六十九條所列各款情形
為理由時，其上訴狀或理由書，應揭示合於該條款之事實。上訴狀或理由書如未依此
項方法表明者，即難認為已對第二審判決之違背法令有具體之指摘，其上訴自難認為
合法。本件上訴人對第二審判決提起上訴，雖以該判決違背法令為由，惟核其上訴理
由狀所載內容，係就原審取捨證據、認定事實之職權行使，指摘其為不當，並就原審
已論斷者，泛言未論斷，而未具體說明其有何不適用法規或適用法規不當之情形，並
揭示該法規之條項或其內容，及合於民事訴訟法第四百六十九條所列各款之事實，難
認對該判決之如何違背法令已有具體之指摘，依首揭說明，應認其上訴為不合法。末
按原審依調查證據為辯論之結果，以：被上訴人年已逾七十三歲，系爭坐落台北市○
○路一二三號一樓房屋係國防部分配予被上訴人居住者，且地點亦方便其子女就近照
顧，確有收回自住之正當理由及必要情形，被上訴人依土地法第一百條第一款規定請
求收回自住，依法核屬有據，且該房屋自民國八十四年一月至五月份租金每月新台幣
七萬元，上訴人復未能證明已支付之事實；因而併為上訴人敗訴判決並不違背法令。
至於上訴人於上訴第三審後主張，被上訴人於收回系爭房屋後，旋再出租予他人開設
便利商店，並未如其主張用於自住等語，並提出房屋照片四幀為證，核係新攻擊方法
，依民事訴訟法第四百七十六條第一項規定，本院不得加以斟酌，併此明。
據上論結，本件上訴為不合法。依民事訴訟法第四百八十一條、第四百四十四條第一
項、第九十五條、第七十八條，裁定如主文。
中      華      民      國    八十六    年      三      月    二十一    日
                              最高法院民事第六庭
                                  審判長法官  吳  啟  賓
                                        法官  謝  正  勝
                                        法官  劉  福  來
                                        法官  黃  熙  嫣
                                        法官  曾  煌  圳
      右正本證明與原本無異
                                              書  記  官
中      華      民      國    八十六    年      四      月      三      日
